【裁判字號】    98,交簡上,50
【裁判日期】    980604
【裁判案由】    過失傷害
【裁判全文】
臺灣高雄地方法院刑事判決            98年度交簡上字第50號
上  訴  人  乙○○
即  被  告
上列上訴人因過失傷害案件，不服本院高雄簡易庭97年度審交簡
字第2757號中華民國98年2 月23日第一審簡易判決（臺灣高雄地
方法院檢察署檢察官聲請簡易判決處刑案號：97年度調偵字第81
0 號）提起上訴，本院管轄之第二審合議庭判決如下：
    主  文
原判決撤銷。
乙○○犯過失傷害罪，處拘役柒拾伍日，如易科罰金，以新臺幣
壹仟元折算壹日。
    事  實
一、乙○○於民國96年9 月23日17時15分許，未經合法持有普通
    小型車之駕駛執照，竟駕駛車牌號碼YV-6116 號自用小貨車
    ，沿高雄市前鎮區○○○道由東向西行駛，至該路與中華五
    路交岔路口處時，應注意車前狀況，以隨時採取必要之安全
    措施，且當時天候晴、日間自然光線充足，視距良好，路面
    乾躁無缺陷亦無障礙，並無不能注意之情事，竟疏未注意車
    前狀況，貿然向前行駛，致撞及同向在前由甲○○○所騎乘
    之車牌號碼YRM-731 號輕型機車，致甲○○○人車倒地，因
    而受有右上、下肢、右髖多處挫擦傷之傷害，嗣經警據報到
    場處理，始查悉上情。
二、案經甲○○○訴由高雄市政府警察局前鎮分局移送台灣高雄
    地方法院檢察署檢察官偵查起訴。
    理  由
壹、證據能力部分：
一、按被告以外之人於偵查中向檢察官所為陳述，除顯有不可信
    之情況者外，得為證據，刑事訴訟法第159 條之1 第2 項定
    有明文。此乃因偵查中對被告以外之人（包括證人、鑑定人
    、告訴人、被害人及共同被告等）所為之偵查筆錄，或被告
    以外之人向檢察官所提之書面陳述，性質上均屬傳聞證據，
    惟現階段刑事訴訟法規定檢察官代表國家偵查犯罪、實施公
    訴，依法其有訊問被告、證人及鑑定人之權，證人、鑑定人
    且須具結，而實務運作時，檢察官偵查中向被告以外之人所
    取得之陳述，原則上均能遵守法律規定，不致違法取供，其
    可信度極高，職是，被告以外之人前於偵查中已具結而為證
    述，除反對該項供述得具有證據能力之一方，已釋明「顯有
    不可信之情況」之理由外，不宜以該證人未能於審判中接受
    他造之反對詰問為由，即遽指該證人於偵查中之陳述不具證
    據能力。經查，本件證人即告訴人甲○○○於檢察官偵查中
    所為之證述，業經具結以擔保其陳述之可信性，且無何顯不
    可信之情況，依上開說明，其於偵查中之陳述應有證據能力
    。
二、按被告以外之人於審判外之陳述，雖不符前4 條之規定，而
    經當事人於審判程序同意作為證據，法院審酌該言詞陳述或
    書面陳述作成時之情況，認為適當者，亦得為證據，刑事訴
    訟法第159 條之5 第1 項定有明文。經查，證人即告訴人甲
    ○○○於警詢之陳述，業經檢察官及被告於本院審理中同意
    作為證據，本院審酌該言詞陳述作成時之情況，認為適宜作
    為證據，核之上開說明，自有證據能力。
三、又按除顯有不可信之情況外，公務員職務上製作之紀錄文書
    、證明文書，及從事業務之人於業務上或通常業務過程所須
    製作之紀錄文書、證明文書，亦得為證據，刑事訴訟法第15
    9 條之4 第1 、2 款分別定有明文。經查，本件卷附之交通
    事故現場圖及診斷證明書，分別係警方職務上製作之紀錄文
    書及從事醫療業務之醫師通常業務過程所須製作之證明文書
    ，亦無何顯不可信之情形，核之上開說明，自有證據能力。
貳、實體部分：
一、上開事實業據被告乙○○於本院審理中坦承不諱，核與證人
    即告訴人甲○○○於警詢及偵查中證述之情節相符（見97年
    度偵字第11487 號卷第8 ─9 頁及31─32頁，復有交通事故
    現場圖（見97年度偵字第11487 號卷第11頁）、診斷證明書
    （見97年度偵字第11487 號卷第19頁）及現場照片10張（見
    97年度偵字第11487 號卷第12─16頁）附卷可稽。又按汽車
    行駛時，駕駛人應注意車前狀況，並隨時採取必要之安全措
    施，道路交通安全規則第94條第3 項定有明文，而觀之本件
    卷附現場相片，案發時天候晴、日間自然光線充足，視距良
    好，路面乾燥無缺陷亦無障礙，尚無不能注意之情事，被告
    竟疏未注意前方車行狀況，貿然前行，致反應不及而肇生本
    件車禍，其有過失甚為顯然；又告訴人因本件車禍受有上開
    傷害，亦有診斷證明書1 份在卷可查；足認被告之過失行為
    與告訴人之受傷間，具有相當因果關係。從而，本件罪證明
    確，被告犯行堪以認定。
二、核被告所為，係犯刑法第284 條第1 項前段之過失傷害罪。
    又其無駕駛執照駕車因而致人受傷，應依道路交通管理處罰
    條例第86條第1 項規定加重其刑至二分之一。
三、原審以被告犯罪事證明確，並予論罪科刑，固非無見。惟查
    ，本件被告於肇事後已於98年4 月30日與告訴人達成和解，
    並賠償新台幣2 萬元（已給付完畢），有和解書1 份在卷可
    參（見本院卷第36頁），原判決未及審酌此部分尚有可議，
    上訴意旨以原審未考量其與告訴人已和解並給付賠償金額之
    事實，量刑過重，尚非無理由，自應由本院將原判決撤銷改
    判。審酌被告過失程度尚非重大，告訴人對於本件車禍之發
    生並無過失，告訴人受傷之情形尚非嚴重，被告犯後坦承犯
    行且已與告訴人賠償犯後態度尚可等一切情狀，量處如主文
    第二項所示之刑，並斟酌本件犯罪情節、被告之資力、智識
    及教育程度，併諭知易科罰金之折算標準。
據上論斷，應依刑事訴訟法第455 條之1 第1 項、第3 項、第36
9 條第1 項前段、第299 條第1 項前段，刑法第284 條第1 項前
段、第41條第1 項前段，道路交通管理處罰條例第86條第1 項，
刑法施行法第1 條之1 ，判決如主文。
中    華    民    國    98    年    6     月     4    日
                  交通法庭      審判長法  官  陳  箐
                                      法  官  莊珮君
                                      法  官  林俊寬
以上正本證明與原本無異。
不得上訴。
中    華    民    國    98    年    6     月    5     日
                                      書記官  林香如
附錄法條：
中華民國刑法第284條第1項
因過失傷害人者，處6 月以下有期徒刑、拘役或5 百元以下罰金
，致重傷者，處1 年以下有期徒刑、拘役或5 百元以下罰金。


司法院資訊處製作；財團法人民間司法改革基金會備份。
